【裁判字號】    95,上易,89
【裁判日期】    950509
【裁判案由】    竊盜
【裁判全文】
臺灣高等法院高雄分院刑事判決          95年度上易字第89號
上  訴  人  臺灣高雄地方法院檢察署檢察官
被      告  丁○○
上列上訴人因被告竊盜案件，不服臺灣高雄地方法院94年度易字
第1917號中華民國94年12月27日第一審判決（起訴案號：臺灣高
雄地方法院檢察署94年度速偵字第1356號、移送併辦案號：94年
度速偵字第1415號、94年度偵字第24477 號、第24671 號、第25
403 號），提起上訴及移送併辦（案號：95年度偵字第195 號、
第2665號），本院判決如下：
    主  文
原判決撤銷。
丁○○共同連續攜帶兇器毀壞安全設備竊盜，處有期徒刑壹年貳
月。
扣案之老虎鉗、鑿子、美工刀、固定扳手、活動扳手及十字起子
各壹支，均沒收。
    事  實
一、丁○○意圖為自己不法所有，基於概括之犯意，或單獨一人
    ，或與綽號「順仔」之成年男子，或與潘文忠、葛建弘（由
    檢察官另行偵辦）共同為下列竊盜犯行：(一)94年9 月29日上
    午10時40分許，在高雄縣彌陀鄉○○○路漁塭145 之17號前
    ，丁○○持其所有在客觀上足充兇器使用之老虎鉗、鑿子、
    美工刀、固定扳手、活動扳手及十字起子各1 支，剪斷乙○
    ○所有用於漁塭馬達上之電纜線30公尺，適為高雄縣政府警
    察局岡山分局員警巡邏時查獲而未得逞，並扣押老虎鉗、鑿
    子、美工刀、固定扳手、活動扳手及十字起子各1 支。(二)94
    年10月14日12時10分許，丁○○至高雄市左營區○○○路6
    巷32號，見該址大門未關屋內無人，入內竊取甲○○所有之
    建築用破碎機2 支（侵入住宅部分未據告訴）。(三)94年10月
    22日9 時10分許，夥同綽號「順仔」之成年男子，至高雄市
    楠梓區○○街548 號宋錦炳經營之利興水電材料行，由「順
    仔」在外接應，丁○○進入水電行，趁宋錦炳之子宋永暉不
    注意之際，竊取店內販售之電纜線1 捆（價約8000元），得
    手後欲離開之際，為宋永暉發覺而當場逮捕，「順仔」則逃
    離現場。(四)94年10月25日下午3 時15分許，至高雄市○○區
    ○○街999 號前，竊取戊○○所有之華光牌電線電纜1 捆（
    價約5000元）。(五)94年11月2 日下午11時19分許，夥同潘文
    忠至丙○○所有在高雄市○○區○○路與藍昌路口之工地倉
    庫，由丁○○持剪刀，破壞倉庫鐵皮之安全設備後，2 人共
    同進入倉庫內，竊取丙○○所有之電焊機電線4 條（價約50
    00元），得手後為警當場查獲，潘文忠則因先行離開而免遭
    逮捕。(六)94年10月18日10時許、同日14時許及翌日即19日10
    時許，丁○○先後3 次騎乘車牌號碼ＯＬＩ-826號重型機車
    附載葛建弘，共同前往高雄縣橋頭鄉○○街179 號，連續竊
    取李香樺所有置於該處之鐵條141 支與鐵片180 片等物（價
    值約2 萬元）。(七)95年1 月9 日下午8 時許，丁○○騎乘車
    牌號碼ＯＬＩ-826號重型機車，行經高雄市○○區○○路14
    5 號對面，以可供兇器使用之不詳工具，竊取吳建勳所有之
    電話室外線1 圈（長約200 公尺）與電話室內線2 圈（長約
    300 公尺），嗣於同年月日晚上9 時30分許，途經高雄縣鳥
    松鄉○○路與忠誠路交岔口，為警攔檢查獲。
二、案經高雄縣警察局岡山分局、高雄市政府警察楠梓分局分別
    移送臺灣高雄地方法院檢察署檢察官偵查起訴及移送併辦。
    理  由
一、前開犯罪事實，業據被告丁○○於本院審理時供承不諱，核
    與被害人乙○○、甲○○、宋永暉、戊○○、丙○○、李香
    樺、吳建勳於警詢指述情節相符（本件係採簡式審判程序，
    上開被害人於警詢之陳述自有證據能力），並有老虎鉗、鑿
    子、美工刀、固定扳手、活動扳手、十字起子各1 支扣案及
    贓物認領保管單、現場照片等在卷足憑，被告之上開自白核
    與事實相符，事證明確，其竊盜之犯行應堪認定。
二、查刑法上所謂兇器，其種類並無限制，凡客觀上對於人之生
    命、身體、安全構成威脅，具有危險性之兇器均屬之（最高
    法院79年度台上字第5253號判例參照）；扣案之老虎鉗、鑿
    子、美工刀、固定扳手、活動扳手、十字起子均係鐵製，質
    地堅硬，在客觀上，為足以殺傷人之生命、身體之器械，顯
    為具有危險性之兇器。核被告所為事實欄編號(一)、(七)部分，
    攜帶客觀上足以對他人生命、身體構成威脅，且具有危險性
    之老虎鉗或不詳工具等兇器行竊，係犯刑法第321 條第1 項
    第3 款之攜帶兇器竊盜罪，被告於事實欄編號(一)部分尚未得
    手之際即為巡邏員警查獲，為未遂犯，所為事實欄編號(二)、
    (三)、(四)、(六)部分，均係犯刑法第320 條第1 項之普通竊盜既
    遂罪。所為事實欄編號(五)持放置於工地之剪刀，毀壞屬安全
    防護設備之工地鐵皮後行竊，係犯刑法第321 條第1 項第2
    款、第3 款之攜帶兇器毀壞安全設備竊盜罪，被告已將竊得
    之電線搬至工地外，雖因潘文忠先行離去，己身無法單獨搬
    離工地而作罷，惟該電線既已置於其實力支配之下，應為既
    遂。又事實欄編號(三)部分被告與綽號「順仔」之成年男子間
    、事實欄編號(五)部分被告與潘文忠間、事實欄編號(六)部分被
    告與葛建弘間，均有犯意聯絡及行為分擔，皆為共同正犯。
    被告上開多次竊盜犯行，時間緊接，所犯基本構成要件相同
    之罪名，顯係基於概括犯意為之，應依連續犯論以攜帶兇器
    毀壞安全設備竊盜罪, 並加重其刑。又被告所犯事實欄編號
    (二)至(七)之竊盜部分，雖未經公訴人起訴，為此部分與已起訴
    之部分，有連續犯之裁判上一罪關係，為起訴效力所及，本
    院自應併予審理。
三、原審予以論罪科刑，固非無見，惟查被告所為事實欄編號(六)
    至(七)之竊盜犯行，原審未及併予審判，尚有未合，公訴人上
    訴意旨，執此指摘原判決不當，為有理由，應由本院將原判
    決予以撤銷改判；爰審酌被告正值青年，不思循合法途徑賺
    取所需，竟以犯罪手段謀財，本應嚴予非難，惟念其犯罪後
    坦承犯行，尚知悔改，且贓物均已發還被害人，實際損害不
    大等一切情狀，量處如主文第2 項所示之刑。扣案之老虎鉗
    、鑿子、美工刀、固定扳手、活動扳手及十字起子各1 支，
    係被告所有供犯罪所用之物，併依刑法第38條第1 項第2款
    規定宣告沒收。
據上論斷，應依刑事訴訟法第369 條第1 項前段、第364條 、第
299 條第1 項前段，刑法第28條、第56條、第321 條第1 項第2
款、第3 款、第38條第1 項第2 款，判決如主文。
本案經檢察官沈紹嘉到庭執行職務。
中    華    民    國    95    年    5     月    9    日
                  刑事第七庭    審判長法  官  莊飛宗
                                      法  官  黃三友
                                      法  官  黃憲文
以上正本證明與原本無異。
不得上訴。
中    華    民    國    95    年    5     月    10    日
                                      書記官  施耀程
附錄本件判決論罪科刑法條：
中華民國刑法第321條
犯竊盜罪而有左列情形之一者，處 6 月以上、 5 年以下有期徒
刑：
一  於夜間侵入住宅或有人居住之建築物、船艦或隱匿其內而犯
    之者。
二  毀越門扇、牆垣或其他安全設備而犯之者。
三  攜帶兇器而犯之者。
四  結夥三人以上而犯之者。
五  乘火災、水災或其他災害之際而犯之者。
六  在車站或埠頭而犯之者。
前項之未遂犯罰之。


司法院資訊處製作；財團法人民間司法改革基金會備份。
